【裁判字號】    99,交聲更,6
【裁判日期】    990514
【裁判案由】    違反道路交通管理處罰條例
【裁判全文】
臺灣士林地方法院交通事件裁定         99年度交聲更字第6號
原處分機關  臺北市交通事件裁決所
異  議  人
即受處分人  乙○○
上列異議人即受處分人因違反道路交通管理處罰條例案件，對於
臺北市交通事件裁決所於中華民國99年1 月8 日所為之裁決（原
處分案號：北市裁罰字第裁22-C00000000號）聲明異議，前經本
院以99年度交聲字第100 號裁定異議駁回，嗣經臺灣高等法院以
99年度交抗字第915 號裁定撤銷發回，本院更為裁定如下：
    主  文
原處分撤銷。
乙○○汽車駕駛人，在設有禁止臨時停車標誌、標線處所臨時停
車，處罰鍰新臺幣佰元。
    理  由
一、原處分意旨略以：異議人即受處分人乙○○於民國98年11月
    24日晚間11時12分許，將其所有車牌號碼6478-DT 號自用小
    貨車，停放在臺北縣汐止市○○○路201 巷口繪有禁止臨時
    停車之紅實線標線處所，為警拍照採證後舉發，爰依道路交
    通管理處罰條例第56條第1 項第1 款之規定，裁處異議人罰
    鍰新臺幣（下同）9 百元等語。
二、異議意旨略以：異議人當時人在車上，引擎也發動著，保持
    機動狀態，警員應予驅離而非告發，警員執法顯然不當，且
    舉發照片為警員處理車禍時所拍攝，並非異議人暫停時所拍
    攝，自無證據能力等語。
三、按「臨時停車」指車輛因上、下人、客，裝卸物品，其引擎
    未熄火，停止時間未滿3 分鐘，保持立即行駛之狀態；「停
    車」指車輛停放於道路兩側或停車場所，而不立即行駛；汽
    車駕駛人，在設有禁止臨時停車標誌、標線處所臨時停車者
    ，處3 百元以上6 百元以下罰鍰，道路交通管理處罰條例第
    3 條第9 款、第10款、第55條第3 款定有明文。又網狀線，
    用以告示車輛駕駛人禁止在設置本標線之範圍內臨時停車，
    防止交通阻塞，道路交通標誌標線號誌設置規則第173 條第
    1 項亦有明文。
四、訊據異議人於本院更審時坦承於上開時間、地點，因欲撥打
    行動電話，而在路口網狀線範圍內未熄火臨時停車，約10秒
    後即遭甲○○所駕車輛碰撞之情，核與證人甲○○於本院證
    稱轉彎時與異議人車輛發生碰撞，下車查看時異議人在駕駛
    座等語大致相符，足見異議人在設有禁止臨時停車之標線處
    （網狀線）臨時停車之違規事實甚明。至證人甲○○雖於警
    詢陳稱異議人車輛當時停放在轉彎處出口，並於本院證稱就
    是停放在卷附現場照片所示路邊劃設紅實線處，然現場照片
    中發生碰撞兩車於警方到場時並無車身接觸之情形，顯見碰
    撞後有一方或兩方曾移動車輛，參以異議人於警詢中即供述
    有移動車輛，而甲○○於警詢中則表示並未移動車輛之情（
    本院99年度交聲字第100 號卷第26、27頁參照），則異議人
    辯稱警方到場後所拍攝採證之違停位置並非其當時臨時停車
    處所，即非無據。此外，復查無其他積極證據足以認定異議
    人臨時停車處係路口轉彎處劃設紅實線處，故本院認此部分
    應以異議人之陳述始與事實相符。
五、綜上所陳，本件異議人實係「臨時停車」在路口網狀線範圍
    內，原處分機關未察及此，竟認異議人在禁止臨時停車處所
    （指路邊劃設紅實線處）「停車」，於法即有未合，故應依
    法撤銷原處分，並逕依道路交通管理處罰條例第55條第3 款
    及行為時之違反道路交通管理事件統一裁罰基準表之規定，
    裁處異議人罰鍰3 百元，以資適法，並兼顧異議人之權利。
據上論斷，應依道路交通案件處理辦法第20條前段，裁定如主文
。
中    華    民    國    99    年    5     月    14    日
                      交通法庭法  官   楊皓清
以上正本證明與原本無異。
如不服本裁定，應於裁定送達5日內，向本院提出抗告狀。
                              書記官   朱俶伶
中    華    民    國    99    年    5     月    14    日

司法院資訊處製作；財團法人民間司法改革基金會備份。
